臺灣新竹地方法院刑事判決
111年度交易字第126號
公  訴  人  臺灣新竹地方檢察署檢察官
被      告  朱瑞朋


上列被告因公共危險案件，經檢察官提起公訴（111年度偵續字
第17號），本院依簡式審判程序判決如下：
    主  文
朱瑞朋駕駛動力交通工具而有吐氣所含酒精濃度達每公升零點二
五毫克以上情形，累犯，處有期徒刑陸月，併科罰金新臺幣參萬
元，徒刑如易科罰金，罰金如易服勞役，均以新臺幣壹仟元折算
壹日。
    事  實
一、本件犯罪事實：
　　朱瑞朋明知飲酒後將導致注意能力減低、反應能力變慢，在
    此時如駕車行駛於道路上，隨時有致他人於死、傷之危險，
    且吐氣酒精濃度達每公升0.25毫克以上者，不得駕駛動力交
    通工具，竟於民國110年12月16日12時30許起至45分許止，
　　在新竹縣竹東鎮中豐路上某薑母鴨店內食用摻有酒精成分之
    薑母鴨湯後（未達心神喪失或精神耗弱之程度），猶基於酒
    後駕駛動力交通工具之犯意，於同日15時30分許駕駛車牌號
    碼000-00號營業小客車上路。嗣於同日16時37分許，沿新竹
    市東區民主路由南往北方向行駛，行經該路段與三民路口，
    欲左轉至三民路時，因疏未注意車前狀況，不慎撞及行人張
    國彬（涉嫌過失傷害部分，未據張國彬提出告訴)，經警到
    場處理並於同日16時57分許，對其施以酒精檢測器檢測，當
    場測得其吐氣所含酒精濃度達每公升0.44毫克，始查悉上情
    。
二、案經新竹市警察局第二分局報告臺灣新竹地方檢察署檢察官
    偵查起訴。
    理  由
一、本件被告朱瑞朋所犯之罪，非死刑、無期徒刑、最輕本刑為
    3 年以上有期徒刑之罪，或高等法院管轄第一審之案件，被
    告於本院準備程序進行中，就被訴事實為有罪之陳述，經本
    院認合於刑事訴訟法第273 條之1 第1 項之規定，裁定進行
    簡式審判程序，合先敘明。又按簡式審判程序之證據調查，
    不受第159 條第1 項之限制，刑事訴訟法第273 條之2 定有
    明文，是於行簡式審判程序之案件，被告以外之人於審判外
    之陳述，除有其他不得作為證據之法定事由外，應認具有證
    據能力。
二、認定犯罪事實所憑之證據及理由：
    前揭犯罪事實，業據被告於警詢、偵查、本院準備程序及簡
    式審判程序時均坦承不諱（921號速偵卷第8頁、第9頁至第1
    1頁、第50頁至第52頁；本院卷第26頁、第33頁），核與證
    人張國彬於警詢時之證述情節相符（921號速偵卷第12頁至
    第13頁），並有新竹市警察局交通警察隊第三組道路交通事
    故當事人酒精測定紀錄表、財團法人工業技術研究院呼氣酒
    精測試器檢定合格證書、道路交通事故現場圖、道路交通事
    故調查報告表㈠、㈡、新竹巿警察局舉發違反道路交通管理事
    件通知單、公路監理電子閘門系統查詢資料、車輛詳細資料
    報表各1份、監視器錄影畫面及現場照片數張（921號速偵卷
    第14頁、第15頁、第16頁、第17頁、第18頁、第19頁、第24
    頁、第25頁至第35頁、第41頁、第42頁），足認被告上開任
    意性之自白與事實相符，堪以採信。綜上，本案事證明確，
    被告犯行洵堪認定，應依法論科。
三、論罪科刑：
　㈠按行為後法律有變更者，適用行為時之法律，但行為後之法
    律有利於行為人者，適用最有利於行為人之法律，刑法第2
    條第1項定有明文。經查，本件被告於行為後，刑法第185條
    之3業於111年1月28日修正公布，並於111年1月30日生效施
    行。修正前之刑法第185條之3第1項第1款規定：「駕駛動力
    交通工具而有下列情形之一者，處2年以下有期徒刑，得併
    科20萬元以下罰金：一、吐氣所含酒精濃度達每公升零點二
    五毫克或血液中酒精濃度達百分之零點零五以上。」；修正
    後刑法第185條之3第1項第1款則規定：「駕駛動力交通工具
    而有下列情形之一者，處3年以下有期徒刑，得併科30萬元
    以下罰金：一、吐氣所含酒精濃度達每公升零點二五毫克或
    血液中酒精濃度達百分之零點零五以上。」，比較修正前後
    刑法第185條之3第1項之規定，修正後之刑法第185條之3第1
    項將法定刑由「2年以下有期徒刑，得併科20萬元以下罰金
    」，提高為「3年以下有期徒刑，得併科30萬元以下罰金」
    ，自刑度輕重加以比較，自應以修正前之規定對被告較為有
    利，依刑法第2條第1項前段規定，本件應適用行為時即修正
    前刑法第185條之3第1項第1款規定論處。
  ㈡核被告朱瑞朋所為，係犯修正前刑法第185 條之3 第1 項第1
     款之駕駛動力交通工具而有吐氣所含酒精濃度達每公升0.2
    5毫克以上情形之公共危險罪。　　　
　㈢被告前因公共危險案件，經本院以107年度交易字第722號判
    決判處有期徒刑6月確定，並於108年8月15日易科罰金執行
    完畢等情，有臺灣高等法院被告前案紀錄表（本院卷第13頁
    至第15頁）在卷可參，是被告於有期徒刑執行完畢後之5 年
    以內，故意再犯本案有期徒刑以上之罪，當屬刑法第47條第
    1 項之累犯，茲參酌司法院大法官釋字第775 號解釋意旨，
    衡以被告前曾經因同一罪質之酒後駕車公共危險案件經判刑
    確定並執行完畢，卻未能戒慎其行，猶於前開罪刑執行完畢
    後之5 年內，又無視他人生命、身體及財產之安全，再次為
    本案吐氣所含酒精濃度達每公升0.25毫克以上而駕駛動力交
    通工具犯行，顯見其刑罰反應力顯然薄弱，是認依刑法第47
    條第1 項之規定加重被告之最低本刑，尚不生行為人所受的
    刑罰超過其所應負擔罪責的情形，乃依前揭規定加重其刑。
　㈣爰審酌被告前已有構成累犯之酒後駕車公共危險案件之論罪
    科刑暨執行紀錄，竟仍於服用酒類，吐氣酒精濃度達每公升
    0.44毫克之情形下，仍貿然駕駛營業小客車上路，嚴重危及
    道路交通安全，顯缺乏尊重其他用路人生命、財產安全之觀
    念，所為實值非難，惟考量其犯後坦承犯行之態度，兼衡被
    告國中畢業之智識程度，現打零工維生，家中經濟狀況一般
    ，離婚育有成年子女3名，目前獨居等一切情狀（本院卷第3
    4頁）量處如主文所示之刑，並諭知易科罰金及易服勞役之
    折算標準。
據上論斷，應依刑事訴訟法第273條之1第1項、第299條第1項前
段，判決如主文。
本案經檢察官張瑞玲提起公訴，檢察官劉正祥到庭執行職務。
中　　華　　民　　國　　111 　年　　4 　　月　　13　　日
                  刑事第二庭  法　官    崔恩寧
以上正本證明與原本無異。
如不服本判決應於收受本判決後20日內向本院提出上訴書狀，上
訴書狀應敘述具體理由。上訴書狀未敘述上訴理由者，應於上訴
期間屆滿後20日內補提理由書狀於本院(均須按他造當事人之人
數附繕本 )「切勿逕送上級法院」。 
中　　華　　民　　國　　111 　年　　4 　　月　　13　　日
                              書記官    莊琬婷

附錄本院論罪科刑法條：
修正前刑法第185條之3第1項第1款：
駕駛動力交通工具而有下列情形之一者，處2年以下有期徒刑，
得併科20萬元以下罰金：
一、吐氣所含酒精濃度達每公升零點二五毫克或血液中酒精濃度
    達百分之零點零五以上。